{"present": {"1 Singular": {"Affirmative": "gl\u00e1maim", "Question": "an ngl\u00e1maim?", "Negative": "n\u00ed ghl\u00e1maim"}, "2 Singular": {"Affirmative": "gl\u00e1mann t\u00fa", "Question": "an ngl\u00e1mann t\u00fa?", "Negative": "n\u00ed ghl\u00e1mann t\u00fa"}, "3 Singular": {"Male": {"Affirmative": "gl\u00e1mann s\u00e9", "Question": "an ngl\u00e1mann s\u00e9?", "Negative": "n\u00ed ghl\u00e1mann s\u00e9"}, "Female": {"Affirmative": "gl\u00e1mann s\u00ed", "Question": "an ngl\u00e1mann s\u00ed?", "Negative": "n\u00ed ghl\u00e1mann s\u00ed"}}, "1 Plural": {"Compressed": {"Affirmative": "gl\u00e1maimid", "Question": "an ngl\u00e1maimid?", "Negative": "n\u00ed ghl\u00e1maimid"}, "Extended": {"Affirmative": "gl\u00e1mann muid", "Question": "an ngl\u00e1mann muid?", "Negative": "n\u00ed ghl\u00e1mann muid"}}, "2 Plural": {"Affirmative": "gl\u00e1mann sibh", "Question": "an ngl\u00e1mann sibh?", "Negative": "n\u00ed ghl\u00e1mann sibh"}, "3 Plural": {"Affirmative": "gl\u00e1mann siad", "Question": "an ngl\u00e1mann siad?", "Negative": "n\u00ed ghl\u00e1mann siad"}, "Passive": {"Affirmative": "gl\u00e1mtar", "Question": "an ngl\u00e1mtar?", "Negative": "n\u00ed ghl\u00e1mtar"}}, "future": {"1 Singular": {"Affirmative": "gl\u00e1mfaidh m\u00e9", "Question": "an ngl\u00e1mfaidh m\u00e9?", "Negative": "n\u00ed ghl\u00e1mfaidh m\u00e9"}, "2 Singular": {"Affirmative": "gl\u00e1mfaidh t\u00fa", "Question": "an ngl\u00e1mfaidh t\u00fa?", "Negative": "n\u00ed ghl\u00e1mfaidh t\u00fa"}, "3 Singular": {"Male": {"Affirmative": "gl\u00e1mfaidh s\u00e9", "Question": "an ngl\u00e1mfaidh s\u00e9?", "Negative": "n\u00ed ghl\u00e1mfaidh s\u00e9"}, "Female": {"Affirmative": "gl\u00e1mfaidh s\u00ed", "Question": "an ngl\u00e1mfaidh s\u00ed?", "Negative": "n\u00ed ghl\u00e1mfaidh s\u00ed"}}, "1 Plural": {"Compressed": {"Affirmative": "gl\u00e1mfaimid", "Question": "an ngl\u00e1mfaimid?", "Negative": "n\u00ed ghl\u00e1mfaimid"}, "Extended": {"Affirmative": "gl\u00e1mfaidh muid", "Question": "an ngl\u00e1mfaidh muid?", "Negative": "n\u00ed ghl\u00e1mfaidh muid"}}, "2 Plural": {"Affirmative": "gl\u00e1mfaidh sibh", "Question": "an ngl\u00e1mfaidh sibh?", "Negative": "n\u00ed ghl\u00e1mfaidh sibh"}, "3 Plural": {"Affirmative": "gl\u00e1mfaidh siad", "Question": "an ngl\u00e1mfaidh siad?", "Negative": "n\u00ed ghl\u00e1mfaidh siad"}, "Passive": {"Affirmative": "gl\u00e1mfar", "Question": "an ngl\u00e1mfar?", "Negative": "n\u00ed ghl\u00e1mfar"}}, "past": {"1 Singular": {"Affirmative": "ghl\u00e1m m\u00e9", "Question": "ar ghl\u00e1m m\u00e9?", "Negative": "n\u00edor ghl\u00e1m m\u00e9"}, "2 Singular": {"Affirmative": "ghl\u00e1m t\u00fa", "Question": "ar ghl\u00e1m t\u00fa?", "Negative": "n\u00edor ghl\u00e1m t\u00fa"}, "3 Singular": {"Male": {"Affirmative": "ghl\u00e1m s\u00e9", "Question": "ar ghl\u00e1m s\u00e9?", "Negative": "n\u00edor ghl\u00e1m s\u00e9"}, "Female": {"Affirmative": "ghl\u00e1m s\u00ed", "Question": "ar ghl\u00e1m s\u00ed?", "Negative": "n\u00edor ghl\u00e1m s\u00ed"}}, "1 Plural": {"Compressed": {"Affirmative": "ghl\u00e1mamar", "Question": "ar ghl\u00e1mamar?", "Negative": "n\u00edor ghl\u00e1mamar"}, "Extended": {"Affirmative": "ghl\u00e1m muid", "Question": "ar ghl\u00e1m muid?", "Negative": "n\u00edor ghl\u00e1m muid"}}, "2 Plural": {"Affirmative": "ghl\u00e1m sibh", "Question": "ar ghl\u00e1m sibh?", "Negative": "n\u00edor ghl\u00e1m sibh"}, "3 Plural": {"Compressed": {"Affirmative": "ghl\u00e1m siad", "Question": "ar ghl\u00e1m siad?", "Negative": "n\u00edor ghl\u00e1m siad"}, "Extended": {"Affirmative": "ghl\u00e1madar", "Question": "ar ghl\u00e1madar?", "Negative": "n\u00edor ghl\u00e1madar"}}, "Passive": {"Affirmative": "gl\u00e1madh", "Question": "ar gl\u00e1madh?", "Negative": "n\u00edor gl\u00e1madh"}}, "condi": {"1 Singular": {"Affirmative": "ghl\u00e1mfainn", "Question": "an ngl\u00e1mfainn?", "Negative": "n\u00ed ghl\u00e1mfainn"}, "2 Singular": {"Affirmative": "ghl\u00e1mf\u00e1", "Question": "an ngl\u00e1mf\u00e1?", "Negative": "n\u00ed ghl\u00e1mf\u00e1"}, "3 Singular": {"Male": {"Affirmative": "ghl\u00e1mfadh s\u00e9", "Question": "an ngl\u00e1mfadh s\u00e9?", "Negative": "n\u00ed ghl\u00e1mfadh s\u00e9"}, "Female": {"Affirmative": "ghl\u00e1mfadh s\u00ed", "Question": "an ngl\u00e1mfadh s\u00ed?", "Negative": "n\u00ed ghl\u00e1mfadh s\u00ed"}}, "1 Plural": {"Compressed": {"Affirmative": "ghl\u00e1mfaimis", "Question": "an ngl\u00e1mfaimis?", "Negative": "n\u00ed ghl\u00e1mfaimis"}, "Extended": {"Affirmative": "ghl\u00e1mfadh muid", "Question": "an ngl\u00e1mfadh muid?", "Negative": "n\u00ed ghl\u00e1mfadh muid"}}, "2 Plural": {"Affirmative": "ghl\u00e1mfadh sibh", "Question": "an ngl\u00e1mfadh sibh?", "Negative": "n\u00ed ghl\u00e1mfadh sibh"}, "3 Plural": {"Compressed": {"Affirmative": "ghl\u00e1mfaid\u00eds", "Question": "an ngl\u00e1mfaid\u00eds?", "Negative": "n\u00ed ghl\u00e1mfaid\u00eds"}, "Extended": {"Affirmative": "ghl\u00e1mfadh siad", "Question": "an ngl\u00e1mfadh siad?", "Negative": "n\u00ed ghl\u00e1mfadh siad"}}, "Passive": {"Affirmative": "ghl\u00e1mfa\u00ed", "Question": "an ngl\u00e1mfa\u00ed?", "Negative": "n\u00ed ghl\u00e1mfa\u00ed"}}, "imper": {"1 Singular": {"Affirmative": "gl\u00e1maim!", "Negative": "n\u00e1 gl\u00e1maim!"}, "2 Singular": {"Affirmative": "gl\u00e1m!", "Negative": "n\u00e1 gl\u00e1m!"}, "3 Singular": {"Male": {"Affirmative": "gl\u00e1madh s\u00e9!", "Negative": "n\u00e1 gl\u00e1madh s\u00e9!"}, "Female": {"Affirmative": "gl\u00e1madh s\u00ed!", "Negative": "n\u00e1 gl\u00e1madh s\u00ed!"}}, "1 Plural": {"Compressed": {"Affirmative": "gl\u00e1maimis!", "Negative": "n\u00e1 gl\u00e1maimis!"}, "Extended": {"Affirmative": "gl\u00e1madh muid!", "Negative": "n\u00e1 gl\u00e1madh muid!"}}, "2 Plural": {"Affirmative": "gl\u00e1maig\u00ed!", "Negative": "n\u00e1 gl\u00e1maig\u00ed!"}, "3 Plural": {"Compressed": {"Affirmative": "gl\u00e1maid\u00eds!", "Negative": "n\u00e1 gl\u00e1maid\u00eds!"}, "Extended": {"Affirmative": "gl\u00e1madh siad!", "Negative": "n\u00e1 gl\u00e1madh siad!"}}, "Passive": {"Affirmative": "gl\u00e1mtar!", "Negative": "n\u00e1 gl\u00e1mtar!"}}, "pastConti": {"1 Singular": {"Affirmative": "ghl\u00e1mainn", "Question": "an ngl\u00e1mainn?", "Negative": "n\u00ed ghl\u00e1mainn"}, "2 Singular": {"Affirmative": "ghl\u00e1mt\u00e1", "Question": "an ngl\u00e1mt\u00e1?", "Negative": "n\u00ed ghl\u00e1mt\u00e1"}, "3 Singular": {"Male": {"Affirmative": "ghl\u00e1madh s\u00e9", "Question": "an ngl\u00e1madh s\u00e9?", "Negative": "n\u00ed ghl\u00e1madh s\u00e9"}, "Female": {"Affirmative": "ghl\u00e1madh s\u00ed", "Question": "an ngl\u00e1madh s\u00ed?", "Negative": "n\u00ed ghl\u00e1madh s\u00ed"}}, "1 Plural": {"Compressed": {"Affirmative": "ghl\u00e1maimis", "Question": "an ngl\u00e1maimis?", "Negative": "n\u00ed ghl\u00e1maimis"}, "Extended": {"Affirmative": "ghl\u00e1madh muid", "Question": "an ngl\u00e1madh muid?", "Negative": "n\u00ed ghl\u00e1madh muid"}}, "2 Plural": {"Affirmative": "ghl\u00e1madh sibh", "Question": "an ngl\u00e1madh sibh?", "Negative": "n\u00ed ghl\u00e1madh sibh"}, "3 Plural": {"Compressed": {"Affirmative": "ghl\u00e1maid\u00eds", "Question": "an ngl\u00e1maid\u00eds?", "Negative": "n\u00ed ghl\u00e1maid\u00eds"}, "Extended": {"Affirmative": "ghl\u00e1madh siad", "Question": "an ngl\u00e1madh siad?", "Negative": "n\u00ed ghl\u00e1madh siad"}}, "Passive": {"Affirmative": "ghl\u00e1mta\u00ed", "Question": "an ngl\u00e1mta\u00ed?", "Negative": "n\u00ed ghl\u00e1mta\u00ed"}}, "subj": {"1 Singular": {"Affirmative": "go ngl\u00e1ma m\u00e9", "Negative": "n\u00e1r ghl\u00e1ma m\u00e9"}, "2 Singular": {"Affirmative": "go ngl\u00e1ma t\u00fa", "Negative": "n\u00e1r ghl\u00e1ma t\u00fa"}, "3 Singular": {"Male": {"Affirmative": "go ngl\u00e1ma s\u00e9", "Negative": "n\u00e1r ghl\u00e1ma s\u00e9"}, "Female": {"Affirmative": "go ngl\u00e1ma s\u00ed", "Negative": "n\u00e1r ghl\u00e1ma s\u00ed"}}, "1 Plural": {"Compressed": {"Affirmative": "go ngl\u00e1maimid", "Negative": "n\u00e1r ghl\u00e1maimid"}, "Extended": {"Affirmative": "go ngl\u00e1ma muid", "Negative": "n\u00e1r ghl\u00e1ma muid"}}, "2 Plural": {"Affirmative": "go ngl\u00e1ma sibh", "Negative": "n\u00e1r ghl\u00e1ma sibh"}, "3 Plural": {"Affirmative": "go ngl\u00e1ma siad", "Negative": "n\u00e1r ghl\u00e1ma siad"}, "Passive": {"Affirmative": "go ngl\u00e1mtar", "Negative": "n\u00e1r ghl\u00e1mtar"}}, "verbal noun": "gl\u00e1madh", "verbal adjective": "gl\u00e1mtha"}